【裁判字號】    95,訴,256
【裁判日期】    950630
【裁判案由】    違反槍砲彈藥刀械管制條例
【裁判全文】
臺灣雲林地方法院刑事判決               95年度訴字第256號
公  訴  人  臺灣雲林地方法院檢察署檢察官
被      告  乙○○
                    國民
指定辯護人  本院公設辯護人  甲○○
上列被告因違反槍砲彈藥刀械管制條例案件，經檢察官提起公訴
（94年度偵字第4855號），本院判決如下：
    主      文
乙○○未經許可，持有可發射子彈具有殺傷力之槍枝，處有期徒
刑參年肆月，併科罰金新臺幣陸萬元，罰金如易服勞役，以新臺
幣玖佰元（即銀元參佰元）折算壹日，褫奪公權參年。扣案之改
造手槍壹支（含彈匣壹個，槍枝管制編號：0000000000號）、土
造子彈壹顆均沒收之。
    事實及理由
一、犯罪事實：
    乙○○明知可發射子彈具有殺傷力之改造手槍及子彈，係屬
    槍砲彈藥刀械管制條例所列管之物，非經主管機關許可，不
    得持有之，竟於民國94年11月15日，囑託姓名、年籍不詳綽
    號「阿宏」之成年男子，至嘉義市某地向姓名、年籍不詳綽
    號「阿平」之成年男子，以新臺幣（下同）32,000元之代價
    ，購得具殺傷力仿FN廠1910型半自動改造手槍1 支（含彈匣
    1 個，槍枝管制編號：0000000000號）及具殺傷力之土造子
    彈2 顆，旋將上開槍彈藏置於雲林縣斗六市○○街10號9 樓
    之4 之租屋處，而未經許可持有上開槍、彈。嗣於94年11月
    22日16時55分許，為警持本院核發之搜索票，在上開房屋內
    搜索查獲，並扣得前開改造手槍1 支及土造子彈2 顆。
二、認定犯罪事實所憑證據及理由：
    (一)證據能力部分：
      被告對檢察官所舉書面供述證據，於審判程序同意作為證
      據，本院審酌該等書面陳述作成時之情況，認為適當，依
      刑事訴訟法第159 條之5 第1 項之規定，認有證據能力。
    (二)證明力部分：
      1.扣案之仿FN廠1910型半自動改造手槍1 支、土造子彈1
        顆及彈殼1 顆。證明：被告未經許可持有具有殺傷力之
        改造手槍1 支及土造子彈2 顆。土造子彈2 顆，採樣1
        顆試射，僅餘彈殼。
      2.內政部警政署刑事警察局94年12月15日刑鑑字第094018
        5223號槍彈鑑定書。證明：
        (1)送鑑改造模型槍1 支（槍枝管制編號0000000000號）
          ，認係由仿FN廠1910型半自動手槍製造之槍枝，換裝
          土造金屬槍管及土造金屬撞針改造而成之改造手槍，
          機械性能良好，可擊發適用之子彈，具殺傷力。
        (2)送鑑土改子彈2 顆，認均係具直徑約7.8mm 金屬彈頭
          之土造子彈，經採樣1 顆試射，可擊發，具殺傷力。
      3.經本院勘驗上開槍、彈，改造模型槍枝1 支（槍枝管制
        編號0000000000號），附有彈匣，槍管顏色與槍身明顯
        不同，槍管頭有生鏽跡象；子彈2 顆，1 顆為完整子彈
        ，另1 顆僅剩彈殼。
      4.被告坦承上開犯罪事實，並有被告之警詢筆錄及檢察官
        面前之供述筆錄可以佐證。
      被告之自白與相關證據均相符合，本件事證明確，被告之
      犯行應堪認定。
三、論罪科刑之理由：
    (一)按以模型槍改造並具殺傷力之改造槍枝，係屬槍砲彈藥刀
      械管制條例第4 條第1 項第1 款之其他可發射子彈具有殺
      傷力之槍枝。被告所為，係犯槍砲彈藥刀械管制條例第8
      條第4 項未經許可持有可發射子彈具有殺傷力之改造手槍
      罪，及同條例第12條第4 項未經許可持有子彈罪。
    (二)被告同時持有改造槍枝1 支及土造子彈2 顆，係一行為觸
      犯二罪名，為想像競合犯，應從一重論以槍砲彈藥刀械管
      制條例第8 條第4 項之規定處斷。
    (三)本院審酌被告前有違反槍砲彈藥刀械管制條例及施用毒品
      經觀察、勒戒之紀錄，有臺灣高等法院被告前案紀錄表1
      份在卷可稽。被告僅國中畢業，教育程度不高，智識淺薄
      ，其持有之改造手槍1 支、土造子彈2 顆，數量不多，且
      未持以犯案，尚非擁槍自重、逞兇鬥勇之人，及被告犯後
      坦承犯行，犯後態度良好等一切情狀，量處如主文所示之
      刑，並諭知罰金易服勞役之折算標準。又被告所犯未經許
      可持有槍彈犯罪之性質，對他人之生命安全造成威脅，被
      告之危險性格顯不適合處理公共事務、行使公權，本院因
      而認為有褫奪公權必要，爰併宣告褫奪公權3 年。
    (四)扣案之改造手槍1 支（含彈匣1 個，槍枝管制編號000000
      0000號）、土造子彈1 顆，為違禁物，應依刑法第38條第
      1 項第1 款宣告沒收。至業已試射之土造子彈1 顆，已無
      殺傷力，爰不另為沒收之宣告。
    (五)至辯護人雖請求依刑法第59條酌減被告刑度，然本院認為
      被告前科不少，甫因持有刀械，經臺灣彰化地方法院判處
      有期徒刑3 月，復為本件犯行；被告持有槍、彈雖未持以
      犯案，但已造成社會治安相當之危害，是被告本件犯行並
      無情輕法重、可堪憫恕之情形。從而，本院認為量處被告
      有期徒刑3 年4 月是適當的處置，不宜再依刑法第59條之
      規定酌減其刑，附此敘明。
四、適用之法律：
    依刑事訴訟法第299 條第1 項前段，槍砲彈藥刀械管制條例
    第8 條第4 項、第12條第4 項，刑法第11條前段、第55條、
    第42條第2 項、第38條第1 項第1 款，罰金罰鍰提高標準條
    例第2 條，現行法規所定貨幣單位折算新臺幣條例第2 條，
    作成本判決。
中    華    民    國    95    年    6     月    30    日
                  刑事第一庭    審判長法  官 侯 廷 昌
                                      法  官 李 秋 瑩
                                      法  官 楊 欣 怡
以上正本證明與原本無異。
如不服本判決，應於判決送達後10日內，向本院提出上訴狀。
                                      書記官 洪 秀 虹
中    華    民    國    95    年    6     月    30    日
附錄法條：
槍砲彈藥刀械管制條例第8條
未經許可，製造、販賣或運輸鋼筆槍、瓦斯槍、麻醉槍、獵槍、
空氣槍或第4 條第1 項第1 款所定其他可發射金屬或子彈具有殺
傷力之各式槍砲者，處無期徒刑或5 年以上有期徒刑，併科新臺
幣1 千萬元以下罰金。
未經許可，轉讓、出租或出借前項所列槍枝者，處5 年以上有期
徒刑，併科新臺幣1 千萬元以下罰金。
意圖供自己或他人犯罪之用，而犯前二項之罪者，處無期徒刑或
7 年以上有期徒刑，併科新臺幣1 千萬元以下罰金。
未經許可，持有、寄藏或意圖販賣而陳列第1 項所列槍枝者，處
3 年以上10年以下有期徒刑，併科新臺幣700 萬元以下罰金。
第 1 項至第 3 項之未遂犯罰之。
槍砲彈藥刀械管制條例第12條
未經許可，製造、販賣或運輸子彈者，處1 年以上7 年以下有期
徒刑，併科新台幣500 萬元以下罰金。
未經許可，轉讓、出租或出借子彈者，處6 月以上5 年以下有期
徒刑，併科新台幣300 萬元以下罰金。
意圖供自己或他人犯罪之用，而犯前二項之罪者，處3 年以上10
年以下有期徒刑，併科新台幣700 萬元以下罰金。
未經許可，持有、寄藏或意圖販賣而陳列子彈者，處5 年以下有
期徒刑，併科新台幣300 萬元以下罰金。
第 1 項至第 3 項之未遂犯罰之。


司法院資訊處製作；財團法人民間司法改革基金會備份。
